【裁判字號】    87,上易,1550
【裁判日期】    890531
【裁判案由】    違反毒品危害防制條例
【裁判全文】
臺灣高等法院高雄分院刑事判決          八十七年度上易字第一五五號
    上  訴  人  臺灣高雄地方法院檢察署檢察官
    上  訴  人
    即  被  告  甲○○
右上訴人因被告違反毒品危害防制條例案件，不服臺灣高雄地方法院八十七年度易字
第二二一三號中華民國八十七年四月卅日第一審判決（起訴案號：臺灣高雄地方法院
檢察署八十七年度偵字第五七六七號、併辦案號：八十八年度毒偵字第七八三、一八
七二、二二四九號、八十八年度偵字第一一五０二號），提起上訴，本院判決如左：
      主      文
原判決撤銷。
甲○○連續施用第二級毒品，免刑。安非他命壹包（淨重壹點伍公克）、殘留安非他
命之吸食器壹具、夾鏈袋貳個，均沒收銷燬之。
甲○○上訴部分駁回。
      事      實
一、甲○○基於施用第二級毒品安非他命之概括犯意，自民國（下同）八十七年二月
    上旬某日起至八十八年十月十五日止，連續在其高雄市○○區○○路七一八巷十
    三號住處等地，施用安非他命多次。其間，於八十七年二月十二日在高雄市○○
    區○○路八十四巷八號、八十八年十月十二日在高雄市左營區○○○路三八九號
    前及八十八年十月十五日在高雄市左營區○○○路四五九巷六號，為警查獲，並
    扣得安非他命一包（淨重一‧五公克），及殘留安非他命之吸食器一具、夾鏈袋
    二個，又於八十八年四月六日及八十八年七月九日，於保護管束中，經觀護人採
    尿檢驗而查獲。
二、案由高雄市政府警察局、楠梓分局、左營分局移送台灣高雄地方法院檢察署檢察
    官偵查起訴及移送併案審理。由本院裁定送觀察勒戒，認有繼續施用毒品傾向，
    再裁定施以強制戒治，執行期滿。
      理      由
一、前開事實，已據上訴人即被告甲○○自白不諱，並有第二級毒品安非他命一包（
    （淨重一‧五公克）、殘留安非他命之吸食器一具、夾鏈袋二個等扣案，暨高雄
    市政府衛生局、高雄市立凱旋醫院、法務部調查局、台灣檢驗科技股份有限公司
    等出具之檢驗報告附卷可稽，事證明確，被告犯行洵堪認定。
二、核被告所為，係犯毒品危害防制條例第十條第二項之施用第二級毒品罪。被告多
    次犯行，時間密接，犯同一罪名，顯係基於概括犯意為之，為連續犯，依法以一
    罪論。其施用前之持有毒品行為，為其吸用行為所吸收，不另論罪。被告自八十
    七年二月十三日起至八十八年十月十五日止之犯行，雖未經檢察官起訴，因與起
    訴部分，有連續犯之裁判上一罪關係，為起訴效力所及，自應併予審理。公訴人
    認被告犯麻醉藥品管理條例第十三條之一第二項第四款之罪，尚有未洽，起訴法
    條應予變更。
三、原審未及適用毒品危害防制條例之規定為裁判，又未及就上開為起訴效力所及之
    部分行為，一併審理，均有未洽。檢察官上訴意旨指摘原判決不當為有理由，應
    將原判決撤銷改判。被告經本院依職權裁定送觀察勒戒，認有繼續施用毒品傾向
    ，再裁定施以強制戒治，茲已執行期滿，有本院戒治執行指揮書台灣屏東戒治所
    回證附卷可稽，應依法為免刑之判決。扣案之安非他命一包（淨重一‧五公克）
    係毒品，殘留安非他命之吸食器一具、夾鏈袋二個因安非他命不能與吸食器、夾
    鏈袋完全剝離，整體視為毒品，均依法宣告沒收銷燬之。
四、按上訴期間為十日，自送達判決後起算，刑事訴訟法第三百四十九條前段定有明
    文。本件上訴人即被告甲○○於八十七年五月二十日收受判決，有送達證書附卷
    可按，其上訴期限至八十七年五月卅日，乃遲至八十七年六月一日始具狀提起上
    訴，顯已逾上訴期間，其上訴權已喪失，此部分上訴應予駁回。
據上論斷，應依刑事訴訟法第三百六十七條前段、第三百六十九條第一項前段、第三
百六十四條、第二百九十九條第一項但書、第三百條、毒品危害防制條例第十條第二
項、第二十三條第一項、第三十五條第三款、第十八條第一項前段、刑法第十一條前
段、第五十六條，判決如主文。
本案經檢察官陳國全到庭執行職務。
中    華    民    國     八十九     年       五       月     卅一       日
                              臺灣高等法院高雄分院刑事第五庭
                                  審判長法官  吳水木
                                        法官  陳朱貴
                                        法官  洪慶鐘
右正本證明與原本無異。
不得上訴。
                                      書記官  陳金卿
中    華    民    國     八十九     年       六       月     二         日
                                                                        Ｂ


司法院資訊處製作；財團法人民間司法改革基金會備份。
